---
title: "Dashboard"
author: "Carlos Schmidt"
output: 
  flexdashboard::flex_dashboard:
    orientation: columns
    vertical_layout: fill
    social: menu
    source_code: embed
    runtime: shiny
---

```{r setup, include=FALSE}
library(flexdashboard)
library(tidyverse)
library(sf)
library(rnaturalearth)
library(rnaturalearthdata)
library(shiny)
library(DT)
knitr::opts_chunk$set(echo = FALSE)

```

# Cargar base de datos

```{r}
df_filtered <- read.csv("df_filtered.csv")

# Ajustar los nombres de los países
df_filtered <- df_filtered %>%
  mutate(
    cntry = recode(cntry, 
                   GB = "United Kingdom", FR = "France", PT = "Portugal", IT = "Italy", 
                   ES = "Spain", DE = "Germany", NL = "Netherlands", BE = "Belgium", 
                   IE = "Ireland", AT = "Austria", CH = "Switzerland", DK = "Denmark", 
                   FI = "Finland", SE = "Sweden", NO = "Norway")
  )

```


Diferencias por sexo, franja de edad y nivel educativo {data-icon="fa-table"}
=================================================

Column {data-width=550}
-------------------------------------------------
### Gráfico de diferencias en motivaciones por sexo

```{r}
##### Gráfico de diferencias en motivaciones por sexo
# Crear una base de datos larga para ggplot
df_long_all_countries <- df_filtered %>%
  select(cntry, gndr, motprosoc, motextr, motintr) %>%
  pivot_longer(cols = c("motprosoc", "motextr", "motintr"), names_to = "motivation", values_to = "value")

# Crear una columna para separar las barras hacia la izquierda o la derecha
df_long_all_countries <- df_long_all_countries %>%
  mutate(value = ifelse(gndr == "Hombre", -value, value))

# Crear el gráfico de mariposa
ggplot(df_long_all_countries, aes(x = motivation, y = value, fill = gndr)) +
  geom_bar(stat = "identity", position = "stack") +
  labs(title = "Comparación de Motivaciones por Sexo en Europa occidental",
       x = "Motivación",
       y = "Valor de Motivación",
       fill = "Sexo") +
  theme_minimal() +
  scale_y_continuous(labels = abs) +  # Mostrar valores absolutos en el eje y
  coord_flip()  # Girar el gráfico para que las barras sean horizontales



```



Column {data-width=450}
-------------------------------------------------

### Gráfico de diferencias en motivaciones por edad

```{r}
# Crear categorías de edad y convertir a factor
df_filtered <- df_filtered %>%
  mutate(age_category = cut(agea, 
                            breaks = c(15, 20, 30, 40, 50, 60, 70, 80, Inf), 
                            labels = c("15-20", "21-30", "31-40", "41-50", "51-60", "61-70", "71-80", "81+"),
                            right = FALSE),
         age_category = factor(age_category, levels = c("15-20", "21-30", "31-40", "41-50", "51-60", "61-70", "71-80", "81+")))

# Crear una base de datos larga para ggplot para motivaciones según `age_category`
df_long_age_motivation <- df_filtered %>%
  select(age_category, motprosoc, motextr, motintr) %>%
  pivot_longer(cols = c("motprosoc", "motextr", "motintr"), names_to = "motivation", values_to = "value")

# Calcular medias por categoría de edad y motivación
df_long_age_motivation_summary <- df_long_age_motivation %>%
  group_by(age_category, motivation) %>%
  summarise(mean_value = mean(value, na.rm = TRUE)) %>%
  ungroup()

# Crear el gráfico con tres barras de motivaciones para cada segmento de edad
ggplot(df_long_age_motivation_summary, aes(x = motivation, y = mean_value, fill = age_category)) +
  geom_bar(stat = "identity", position = "dodge") +
  labs(title = "Media de Motivaciones por Categoría de Edad",
       x = "Motivación",
       y = "Media de Motivación",
       fill = "Categoría de Edad") +
  scale_fill_brewer(palette = "Spectral") +  # Usar una paleta de colores secuencial
  theme_minimal()



```

### Gráfico de diferencias en motivaciones por nivel educativo
```{r}
# Filtrar la base de datos para excluir los valores 0 y 55 en eisced y agrupar categorías
df_filtered_eisced <- df_filtered %>%
  mutate(eisced_grouped = case_when(
    eisced %in% 1:4 ~ "ISCED 1-4",
    eisced == 5 ~ "ISCED 5",
    eisced == 6 ~ "ISCED 6",
    eisced == 7 ~ "ISCED 7"
  )) %>%
  mutate(eisced_grouped = factor(eisced_grouped, levels = c("ISCED 1-4", "ISCED 5", "ISCED 6", "ISCED 7")))

# Crear una base de datos larga para ggplot para motivaciones según `eisced_grouped`
df_long_eisced_motivation <- df_filtered_eisced %>%
  select(eisced_grouped, motprosoc, motextr, motintr) %>%
  pivot_longer(cols = c("motprosoc", "motextr", "motintr"), names_to = "motivation", values_to = "value")

# Calcular medias por categoría de nivel educativo y motivación
df_long_eisced_motivation_summary <- df_long_eisced_motivation %>%
  group_by(eisced_grouped, motivation) %>%
  summarise(mean_value = mean(value, na.rm = TRUE)) %>%
  ungroup()

# Definir una paleta de colores secuenciales manualmente con mayor contraste
color_palette <- c("ISCED 1-4" = "#bdd7e7", "ISCED 5" = "#6baed6", "ISCED 6" = "#3182bd", "ISCED 7" = "#08519c")

# Crear el gráfico con tres barras de motivaciones para cada nivel educativo
ggplot(df_long_eisced_motivation_summary, aes(x = motivation, y = mean_value, fill = eisced_grouped)) +
  geom_bar(stat = "identity", position = "dodge") +
  labs(title = "Media de Motivaciones por Nivel Educativo",
       x = "Motivación",
       y = "Media de Motivación",
       fill = "Nivel Educativo") +
  scale_fill_manual(values = color_palette) +  # Usar una paleta de colores secuencial definida manualmente
  theme_minimal()



```

Diferencias por país (I) {data-icon="fa-table"}
=================================================

Column {data-width=50%}
------------------------------------------------------------------------
### Gráfico de Europa occidental con principal motivación por país


```{r}
# Gráfico de Europa occidental con principal motivación por país
###### Clasificación por PAÍSES para cada una de las variables de motivación

# Ordenar por motprosoc
country_motprosoc <- df_filtered %>%
  group_by(cntry) %>%
  summarise(mean_motprosoc = mean(motprosoc, na.rm = TRUE)) %>%
  arrange(desc(mean_motprosoc))

# Ordenar por motextr
country_motextr <- df_filtered %>%
  group_by(cntry) %>%
  summarise(mean_motextr = mean(motextr, na.rm = TRUE)) %>%
  arrange(desc(mean_motextr))

# Ordenar por motintr
country_motintr <- df_filtered %>%
  group_by(cntry) %>%
  summarise(mean_motintr = mean(motintr, na.rm = TRUE)) %>%
  arrange(desc(mean_motintr))

# Calcular cuál es la motivación más alta para cada país
country_motivation <- df_filtered %>%
  group_by(cntry) %>%
  summarise(
    mean_motprosoc = mean(motprosoc, na.rm = TRUE),
    mean_motextr = mean(motextr, na.rm = TRUE),
    mean_motintr = mean(motintr, na.rm = TRUE)
  ) %>%
  rowwise() %>%
  mutate(
    highest_motivation = case_when(
      mean_motprosoc >= mean_motextr & mean_motprosoc >= mean_motintr ~ "Motprosoc",
      mean_motextr >= mean_motprosoc & mean_motextr >= mean_motintr ~ "Motextr",
      mean_motintr >= mean_motprosoc & mean_motintr >= mean_motextr ~ "Motintr"
    )
  ) %>%
  ungroup()

# Ajustar los nombres de los países en country_motivation
country_motivation <- country_motivation %>%
  mutate(
    cntry = recode(cntry, 
                   GB = "United Kingdom", FR = "France", PT = "Portugal", IT = "Italy", 
                   ES = "Spain", DE = "Germany", NL = "Netherlands", BE = "Belgium", 
                   IE = "Ireland", AT = "Austria", CH = "Switzerland", DK = "Denmark", 
                   FI = "Finland", SE = "Sweden", NO = "Norway")
  )

# Cargar el shapefile de los países de Europa
europe_map <- ne_countries(scale = "medium", continent = "Europe", returnclass = "sf")

# Filtrar para los países de interés
selected_countries <- c("United Kingdom", "France", "Portugal", "Italy", "Spain", "Germany", 
                        "Netherlands", "Belgium", "Ireland", "Austria", "Switzerland", 
                        "Denmark", "Finland", "Sweden", "Norway")

europe_map_filtered <- europe_map %>%
  filter(name_long %in% selected_countries)

# Fusionar los datos de motivación con el mapa
merged_data_motivation <- europe_map_filtered %>%
  left_join(country_motivation, by = c("name_long" = "cntry"))

# Crear el mapa con colores para cada tipo de motivación
ggplot() +
  geom_sf(data = europe_map_filtered, fill = "grey", color = "black") + 
  geom_sf(data = merged_data_motivation, aes(fill = highest_motivation), color = "black") +
  scale_fill_manual(values = c("Motprosoc" = "green", "Motextr" = "red", "Motintr" = "blue"), na.value = "grey", name = "Motivación más alta") +
  theme_minimal() +
  coord_sf(xlim = c(-10, 30), ylim = c(35, 70)) + 
  labs(title = "Principal tipo de motivación por países en Europa Occidental")


```


Column {data-width=50%}
------------------------------------------------------------------------

### Gráfico de Europa occidental por tipo de motivación seleccionada

```{r}
##### Gráfico del mapa de Europa occidental por tipo de motivación seleccionada

# Selector de motivación
# Selector de tipo de motivación
selectInput("motivation_type", "Selecciona el tipo de motivación:",
            choices = c("Motextr" = "motextr", "Motintr" = "motintr", "Motprosoc" = "motprosoc"),
            selected = "motextr")

# Gráfico reactivo de motivación
renderPlot({
  # Obtener el tipo de motivación seleccionado
  selected_motivation <- input$motivation_type
  
  # Filtrar los datos de acuerdo al tipo de motivación seleccionado
  if (selected_motivation == "motextr") {
    country_data <- df_filtered %>%
      group_by(cntry) %>%
      summarise(mean_value = mean(motextr, na.rm = TRUE))
    fill_color <- scale_fill_gradient(low = "#FFCCCC", high = "#CC0000", na.value = "grey", name = "Media")
    plot_title <- "Nivel de Motivación Extrínseca en Europa Occidental"
  } else if (selected_motivation == "motintr") {
    country_data <- df_filtered %>%
      group_by(cntry) %>%
      summarise(mean_value = mean(motintr, na.rm = TRUE))
    fill_color <- scale_fill_gradient(low = "#CCCCFF", high = "#0000CC", na.value = "grey", name = "Media")
    plot_title <- "Nivel de Motivación Intrínseca en Europa Occidental"
  } else {
    country_data <- df_filtered %>%
      group_by(cntry) %>%
      summarise(mean_value = mean(motprosoc, na.rm = TRUE))
    fill_color <- scale_fill_gradient(low = "#CCFFCC", high = "#006600", na.value = "grey", name = "Media")
    plot_title <- "Nivel de Motivación Prosocial en Europa Occidental"
  }
  
  # Ajustar los nombres de los países en country_data
  country_data <- country_data %>%
    mutate(
      cntry = recode(cntry, 
                     GB = "United Kingdom", FR = "France", PT = "Portugal", IT = "Italy", 
                     ES = "Spain", DE = "Germany", NL = "Netherlands", BE = "Belgium", 
                     IE = "Ireland", AT = "Austria", CH = "Switzerland", DK = "Denmark", 
                     FI = "Finland", SE = "Sweden", NO = "Norway")
    )
  
  # Fusionar los datos de motivación con el mapa
  merged_data <- europe_map_filtered %>%
    left_join(country_data, by = c("name_long" = "cntry"))
  
  # Crear el gráfico
  ggplot() +
    geom_sf(data = europe_map_filtered, fill = "grey", color = "black") + 
    geom_sf(data = merged_data, aes(fill = mean_value), color = "black") +
    fill_color +
    theme_minimal() +
    coord_sf(xlim = c(-10, 30), ylim = c(35, 70)) + 
    labs(title = plot_title)
})



```


Diferencias por país (II) {data-icon="fa-table"}
=================================================

Column {data-width=25%}
------------------------------------------------------------------------
### Opciones de visualización


```{r}
# Opciones de visualización
# Selector de tipo de visualización
selectInput("view_type", "Selecciona la visualización:",
            choices = c("Principal motivación por país" = "principal",
                        "Motivación Extrínseca" = "motextr",
                        "Motivación Intrínseca" = "motintr",
                        "Motivación Prosocial" = "motprosoc"),
            selected = "principal")

```


Column {data-width=75%}
------------------------------------------------------------------------
### Gráfico de Europa occidental por tipo de motivación seleccionada

```{r}
renderPlot({
  # Obtener el tipo de visualización seleccionado
  view_type <- input$view_type
  
  if (view_type == "principal") {
    # Calcular cuál es la motivación más alta para cada país
    country_motivation <- df_filtered %>%
      group_by(cntry) %>%
      summarise(
        mean_motprosoc = mean(motprosoc, na.rm = TRUE),
        mean_motextr = mean(motextr, na.rm = TRUE),
        mean_motintr = mean(motintr, na.rm = TRUE)
      ) %>%
      rowwise() %>%
      mutate(
        highest_motivation = case_when(
          mean_motprosoc >= mean_motextr & mean_motprosoc >= mean_motintr ~ "Motprosoc",
          mean_motextr >= mean_motprosoc & mean_motextr >= mean_motintr ~ "Motextr",
          mean_motintr >= mean_motprosoc & mean_motintr >= mean_motextr ~ "Motintr"
        )
      ) %>%
      ungroup()
    
    # Ajustar los nombres de los países en country_motivation
    country_motivation <- country_motivation %>%
      mutate(
        cntry = recode(cntry, 
                       GB = "United Kingdom", FR = "France", PT = "Portugal", IT = "Italy", 
                       ES = "Spain", DE = "Germany", NL = "Netherlands", BE = "Belgium", 
                       IE = "Ireland", AT = "Austria", CH = "Switzerland", DK = "Denmark", 
                       FI = "Finland", SE = "Sweden", NO = "Norway")
      )
    
    # Cargar el shapefile de los países de Europa
    europe_map <- ne_countries(scale = "medium", continent = "Europe", returnclass = "sf")
    
    # Filtrar para los países de interés
    selected_countries <- c("United Kingdom", "France", "Portugal", "Italy", "Spain", "Germany", 
                            "Netherlands", "Belgium", "Ireland", "Austria", "Switzerland", 
                            "Denmark", "Finland", "Sweden", "Norway")
    
    europe_map_filtered <- europe_map %>%
      filter(name_long %in% selected_countries)
    
    # Fusionar los datos de motivación con el mapa
    merged_data_motivation <- europe_map_filtered %>%
      left_join(country_motivation, by = c("name_long" = "cntry"))
    
    # Crear el mapa con colores para cada tipo de motivación
    ggplot() +
      geom_sf(data = europe_map_filtered, fill = "grey", color = "black") + 
      geom_sf(data = merged_data_motivation, aes(fill = highest_motivation), color = "black") +
      scale_fill_manual(values = c("Motprosoc" = "green", "Motextr" = "red", "Motintr" = "blue"), na.value = "grey", name = "Motivación más alta") +
      theme_minimal() +
      coord_sf(xlim = c(-10, 30), ylim = c(35, 70)) + 
      labs(title = "Principal tipo de motivación por países en Europa Occidental")
    
  } else {
    # Calcular los datos de motivación seleccionada
    if (view_type == "motextr") {
      country_data <- df_filtered %>%
        group_by(cntry) %>%
        summarise(mean_value = mean(motextr, na.rm = TRUE))
      fill_color <- scale_fill_gradient(low = "#FFCCCC", high = "#CC0000", na.value = "grey", name = "Media")
      plot_title <- "Nivel de Motivación Extrínseca en Europa Occidental"
    } else if (view_type == "motintr") {
      country_data <- df_filtered %>%
        group_by(cntry) %>%
        summarise(mean_value = mean(motintr, na.rm = TRUE))
      fill_color <- scale_fill_gradient(low = "#CCCCFF", high = "#0000CC", na.value = "grey", name = "Media")
      plot_title <- "Nivel de Motivación Intrínseca en Europa Occidental"
    } else {
      country_data <- df_filtered %>%
        group_by(cntry) %>%
        summarise(mean_value = mean(motprosoc, na.rm = TRUE))
      fill_color <- scale_fill_gradient(low = "#CCFFCC", high = "#006600", na.value = "grey", name = "Media")
      plot_title <- "Nivel de Motivación Prosocial en Europa Occidental"
    }
    
    # Ajustar los nombres de los países en country_data
    country_data <- country_data %>%
      mutate(
        cntry = recode(cntry, 
                       GB = "United Kingdom", FR = "France", PT = "Portugal", IT = "Italy", 
                       ES = "Spain", DE = "Germany", NL = "Netherlands", BE = "Belgium", 
                       IE = "Ireland", AT = "Austria", CH = "Switzerland", DK = "Denmark", 
                       FI = "Finland", SE = "Sweden", NO = "Norway")
      )
    
    # Cargar el shapefile de los países de Europa
    europe_map <- ne_countries(scale = "medium", continent = "Europe", returnclass = "sf")
    
    # Filtrar para los países de interés
    selected_countries <- c("United Kingdom", "France", "Portugal", "Italy", "Spain", "Germany", 
                            "Netherlands", "Belgium", "Ireland", "Austria", "Switzerland", 
                            "Denmark", "Finland", "Sweden", "Norway")
    
    europe_map_filtered <- europe_map %>%
      filter(name_long %in% selected_countries)
    
    # Fusionar los datos de motivación con el mapa
    merged_data <- europe_map_filtered %>%
      left_join(country_data, by = c("name_long" = "cntry"))
    
    # Crear el gráfico
    ggplot() +
      geom_sf(data = europe_map_filtered, fill = "grey", color = "black") + 
      geom_sf(data = merged_data, aes(fill = mean_value), color = "black") +
      fill_color +
      theme_minimal() +
      coord_sf(xlim = c(-10, 30), ylim = c(35, 70)) + 
      labs(title = plot_title)
  }
})

```





Comentarios al dashboard {data-icon="fa-table"}
=================================================

Este dashboard corresponde a un proyecto de Ciencia de Datos, y forma parte del contenido requerido de la segunda tarea del Módulo 8 del Máster de Behavioral Data Analysis de la Universitat de Barcelona.

El objetivo principal del proyecto consiste en llevar a cabo una primera exploración del perfil motivacional (extrínseco, intrínseco, prosocial) de la población en Europa occidental; en concreto, atendemos a los principales criterios recogidos en la primera: sexo, franja de edad, nivel educativo y país.

Este dashboard recoge de forma gráfica los resultados de esa exploración.

Las slides "Diferencias por país" (I) y (II) recogen la misma información con una presentación ligeramente diferente con el objetivo de que el destinatario elija, de entre estas dos opciones, la que le resulte más adecuada.




