---
title: "Presentación"
author: "Carlos Schmidt"
date: "`r Sys.Date()`"
output: ioslides_presentation
---


<style>
/* Reducir el tamaño del título de las diapositivas de nivel 2 */
h2 {
  font-size: 24px;
}

/* Ajustar el tamaño de la fuente de la tabla */
table {
  font-size: 10px;
}
</style>



```{r setup, include=FALSE}
knitr::opts_chunk$set(echo = TRUE)
library(dplyr)
library(tidyr)
library(ggplot2)
library(sf)
library(rnaturalearth)
library(rnaturalearthdata)
library(DT)
library(kableExtra)
```

## Contexto de esta presentación

Esta presentación corresponde a un proyecto de Ciencia de Datos, y forma parte del contenido requerido para la segunda tarea del Módulo 8 del Máster de Behavioral Data Analysis de la Universitat de Barcelona.

El objetivo principal del proyecto consiste en llevar a cabo una primera exploración de perfil motivacional de la población en Europa occidental; en concreto, atendemos a los principales criterios recogidos en la primera: sexo, franja de edad, nivel educativo y país.

Los objetivos específicos se recogen a continuación en su formulación como preguntas de investigación.

## Preguntas a las que este informe da respuesta

1. ¿Cómo varían las tres motivaciones contempladas (extrínseca, intrínseca y prosocial) en función del sexo de los sujetos?
2. ¿Cómo varían las tres motivaciones contempladas (extrínseca, intrínseca y prosocial) en función de la edad de los sujetos?
3. ¿Cómo varían las tres motivaciones contempladas (extrínseca, intrínseca y prosocial) en función del nivel educativo de los sujetos?
4. ¿Cómo varían las tres motivaciones contempladas (extrínseca, intrínseca y prosocial) en función del  del país de los sujetos?



## 1. ¿Cómo varían las motivaciones en función del sexo?

```{r, echo = FALSE}
df_filtered <- read.csv("df_filtered.csv")

# Ajustar los nombres de los países
df_filtered <- df_filtered %>%
  mutate(
    cntry = recode(cntry, 
                   GB = "United Kingdom", FR = "France", PT = "Portugal", IT = "Italy", 
                   ES = "Spain", DE = "Germany", NL = "Netherlands", BE = "Belgium", 
                   IE = "Ireland", AT = "Austria", CH = "Switzerland", DK = "Denmark", 
                   FI = "Finland", SE = "Sweden", NO = "Norway")
  )

# Crear una base de datos larga para ggplot
df_long_all_countries <- df_filtered %>%
  select(cntry, gndr, motprosoc, motextr, motintr) %>%
  pivot_longer(cols = c("motprosoc", "motextr", "motintr"), names_to = "motivation", values_to = "value")

# Crear una columna para separar las barras hacia la izquierda o la derecha
df_long_all_countries <- df_long_all_countries %>%
  mutate(value = ifelse(gndr == "Hombre", -value, value))

# Crear el gráfico de mariposa
ggplot(df_long_all_countries, aes(x = motivation, y = value, fill = gndr)) +
  geom_bar(stat = "identity", position = "stack") +
  labs(title = "Comparación de Motivaciones por Sexo en Europa occidental",
       x = "Motivación",
       y = "Valor de Motivación",
       fill = "Sexo") +
  theme_minimal() +
  scale_y_continuous(labels = abs) +  # Mostrar valores absolutos en el eje y
  coord_flip()  # Girar el gráfico para que las barras sean horizontales

```


## Resultados del t-test por sexo para cada motivación

```{r, echo=FALSE}
# Realizar pruebas t para cada motivación
t_test_results <- df_filtered %>%
  select(gndr, motprosoc, motextr, motintr) %>%
  pivot_longer(cols = c("motprosoc", "motextr", "motintr"), names_to = "motivation", values_to = "value") %>%
  group_by(motivation) %>%
  summarise(
    t_test = list(t.test(value ~ gndr)),
    p_value = t_test[[1]]$p.value,
    mean_male = t_test[[1]]$estimate[1],
    mean_female = t_test[[1]]$estimate[2]
  )

# Convertir a datos de lista para usar en el texto
motprosoc_p_value <- t_test_results %>% filter(motivation == "motprosoc") %>% pull(p_value)
motprosoc_mean_male <- t_test_results %>% filter(motivation == "motprosoc") %>% pull(mean_male)
motprosoc_mean_female <- t_test_results %>% filter(motivation == "motprosoc") %>% pull(mean_female)

motextr_p_value <- t_test_results %>% filter(motivation == "motextr") %>% pull(p_value)
motextr_mean_male <- t_test_results %>% filter(motivation == "motextr") %>% pull(mean_male)
motextr_mean_female <- t_test_results %>% filter(motivation == "motextr") %>% pull(mean_female)

motintr_p_value <- t_test_results %>% filter(motivation == "motintr") %>% pull(p_value)
motintr_mean_male <- t_test_results %>% filter(motivation == "motintr") %>% pull(mean_male)
motintr_mean_female <- t_test_results %>% filter(motivation == "motintr") %>% pull(mean_female)
```

Los resultados del t-test indican que hay diferencias estadísticamente significativas entre las medias de hombres y mujeres en las tres motivaciones contempladas. 

En concreto, las medias de las mujeres en motivación extrínseca (`r round(motextr_mean_female, 2)`) y motivación intrínseca (`r round(motintr_mean_female, 2)`) son más altas que las de los hombres (`r round(motextr_mean_male, 2)` y `r round(motintr_mean_male, 2)`), y la de los hombres lo es en motivación prosocial (`r round(motprosoc_mean_male, 2)` frente a `r round(motprosoc_mean_female, 2)`).



## 2. ¿Cómo varían las motivaciones en función de la edad?
```{r echo=FALSE}
# Crear una base de datos larga para ggplot para motivaciones según `age_category`
df_long_age_motivation <- df_filtered %>%
  select(age_category, motprosoc, motextr, motintr) %>%
  pivot_longer(cols = c("motprosoc", "motextr", "motintr"), names_to = "motivation", values_to = "value")

# Calcular medias por categoría de edad y motivación
df_long_age_motivation_summary <- df_long_age_motivation %>%
  group_by(age_category, motivation) %>%
  summarise(mean_value = mean(value, na.rm = TRUE), .groups = 'drop')  # Añadir .groups = 'drop' para suprimir el mensaje

# Crear el gráfico con tres barras de motivaciones para cada segmento de edad
ggplot(df_long_age_motivation_summary, aes(x = motivation, y = mean_value, fill = age_category)) +
  geom_bar(stat = "identity", position = "dodge") +
  labs(title = "Media de Motivaciones por Categoría de Edad",
       x = "Motivación",
       y = "Media de Motivación",
       fill = "Categoría de Edad") +
  scale_fill_brewer(palette = "Spectral") +  # Usar una paleta de colores secuencial
  theme_minimal()

```


## Resultados de ANOVAs por categorías de edad para cada motivación

```{r, echo=FALSE}
# Realizar ANOVAs para motivaciones según `age_category`
motivation_vars <- c("motprosoc", "motextr", "motintr")

# Realizar ANOVAs para cada motivación según `age_category`
anova_results_motivation_age <- lapply(motivation_vars, function(var) {
  aov_result <- aov(df_filtered[[var]] ~ df_filtered$age_category)
  summary(aov_result)
})

# Extraer resultados de ANOVAs
motprosoc_anova_age <- anova_results_motivation_age[[1]]
motextr_anova_age <- anova_results_motivation_age[[2]]
motintr_anova_age <- anova_results_motivation_age[[3]]

motprosoc_f_value_age <- motprosoc_anova_age[[1]]["df_filtered$age_category", "F value"]
motprosoc_p_value_age <- motprosoc_anova_age[[1]]["df_filtered$age_category", "Pr(>F)"]
motextr_f_value_age <- motextr_anova_age[[1]]["df_filtered$age_category", "F value"]
motextr_p_value_age <- motextr_anova_age[[1]]["df_filtered$age_category", "Pr(>F)"]
motintr_f_value_age <- motintr_anova_age[[1]]["df_filtered$age_category", "F value"]
motintr_p_value_age <- motintr_anova_age[[1]]["df_filtered$age_category", "Pr(>F)"]

```

Los resultados de los ANOVAs indican que las diferencias entre las medias de la motivación prosocial según las categorías de edad son significativas (F(7, 25819) = `r round(motprosoc_f_value_age, 3)`, p = `r round(motprosoc_p_value_age, 4)`). 

Indican que las diferencias entre las medias de la motivación extrínseca según las categorías de edad son significativas (F(7, 25819) = `r round(motextr_f_value_age, 1)`, p < `r formatC(motextr_p_value_age, format = "e", digits = 2)`). 

Indican también que las diferencias entre las medias de la motivación intrínseca según las categorías de edad son asimismo significativas (F(7, 25819) = `r round(motintr_f_value_age, 1)`, p < `r formatC(motintr_p_value_age, format = "e", digits = 2)`).



## 3. ¿Cómo varían las motivaciones en función del nivel educativo?
```{r, echo=FALSE}
# Filtrar la base de datos para excluir los valores 0 y 55 en eisced y agrupar categorías
df_filtered_eisced <- df_filtered %>%
  mutate(eisced_grouped = case_when(
    eisced %in% 1:4 ~ "ISCED 1-4",
    eisced == 5 ~ "ISCED 5",
    eisced == 6 ~ "ISCED 6",
    eisced == 7 ~ "ISCED 7"
  )) %>%
  mutate(eisced_grouped = factor(eisced_grouped, levels = c("ISCED 1-4", "ISCED 5", "ISCED 6", "ISCED 7")))

# Crear una base de datos larga para ggplot para motivaciones según `eisced_grouped`
df_long_eisced_motivation <- df_filtered_eisced %>%
  select(eisced_grouped, motprosoc, motextr, motintr) %>%
  pivot_longer(cols = c("motprosoc", "motextr", "motintr"), names_to = "motivation", values_to = "value")

# Calcular medias por categoría de nivel educativo y motivación
df_long_eisced_motivation_summary <- df_long_eisced_motivation %>%
  group_by(eisced_grouped, motivation) %>%
  summarise(mean_value = mean(value, na.rm = TRUE), .groups = 'drop')

# Definir una paleta de colores secuenciales manualmente con mayor contraste
color_palette <- c("ISCED 1-4" = "#bdd7e7", "ISCED 5" = "#6baed6", "ISCED 6" = "#3182bd", "ISCED 7" = "#08519c")

# Crear el gráfico con tres barras de motivaciones para cada nivel educativo
ggplot(df_long_eisced_motivation_summary, aes(x = motivation, y = mean_value, fill = eisced_grouped)) +
  geom_bar(stat = "identity", position = "dodge") +
  labs(title = "Media de Motivaciones por Nivel Educativo",
       x = "Motivación",
       y = "Media de Motivación",
       fill = "Nivel Educativo") +
  scale_fill_manual(values = color_palette) +  # Usar una paleta de colores secuencial definida manualmente
  theme_minimal()

```

## Resultados de ANOVAs por nivel de educación para cada motivación

```{r, echo=FALSE}
# Realizar ANOVAs para cada motivación según `eisced_grouped`
motivation_vars <- c("motprosoc", "motextr", "motintr")

# Realizar ANOVAs para cada motivación según `eisced_grouped`
anova_results_motivation <- lapply(motivation_vars, function(var) {
  anova_result <- aov(as.formula(paste(var, "~ eisced_grouped")), data = df_filtered)
  summary(anova_result)
})

# Extraer resultados de ANOVAs
motprosoc_anova <- anova_results_motivation[[1]]
motextr_anova <- anova_results_motivation[[2]]
motintr_anova <- anova_results_motivation[[3]]

motprosoc_f_value <- motprosoc_anova[[1]]["eisced_grouped", "F value"]
motprosoc_p_value <- motprosoc_anova[[1]]["eisced_grouped", "Pr(>F)"]
motextr_f_value <- motextr_anova[[1]]["eisced_grouped", "F value"]
motextr_p_value <- motextr_anova[[1]]["eisced_grouped", "Pr(>F)"]
motintr_f_value <- motintr_anova[[1]]["eisced_grouped", "F value"]
motintr_p_value <- motintr_anova[[1]]["eisced_grouped", "Pr(>F)"]

```

Los resultados de los ANOVAs indican que hay una diferencia significativa en la motivación prosocial entre los diferentes niveles educativos (F(3, 25823) = `r round(motprosoc_f_value, 2)`, p < `r formatC(motprosoc_p_value, format = "e", digits = 2)`). 

Indican que hay diferencias significativas entre los niveles educativos en motivación extrínseca (F(3, 25823) = `r round(motextr_f_value, 2)`, p < `r formatC(motextr_p_value, format = "e", digits = 2)`) y, asimismo, que hay una diferencia significativa entre los niveles educativos en motivación intrínseca (F(3, 25823) = `r round(motintr_f_value, 2)`, p < `r formatC(motintr_p_value, format = "e", digits = 2)`).



## 4. ¿Cómo varían las motivaciones en función del país?

```{r, echo=FALSE}
# Cargar las librerías necesarias
library(dplyr)
library(kableExtra)

# Ajustar los nombres de los países
df_filtered <- df_filtered %>%
  mutate(
    cntry = recode(cntry, 
                   GB = "United Kingdom", FR = "France", PT = "Portugal", IT = "Italy", 
                   ES = "Spain", DE = "Germany", NL = "Netherlands", BE = "Belgium", 
                   IE = "Ireland", AT = "Austria", CH = "Switzerland", DK = "Denmark", 
                   FI = "Finland", SE = "Sweden", NO = "Norway")
  )

# Calcular medias por país para cada tipo de motivación
summary_country <- df_filtered %>%
  group_by(cntry) %>%
  summarise(mean_Prosocial = round(mean(motprosoc, na.rm = TRUE), 1),
            mean_Extrínseca = round(mean(motextr, na.rm = TRUE), 1),
            mean_Intrínseca = round(mean(motintr, na.rm = TRUE), 1))

# Crear una tabla bonita con kableExtra
summary_country %>%
  kable("html", caption = "Media de las motivaciones por país") %>%
  kable_styling(bootstrap_options = c("striped", "hover", "condensed", "responsive"), 
                full_width = FALSE, 
                position = "center", 
                font_size = 12) %>%
  column_spec(1, bold = TRUE, border_right = TRUE) %>%
  column_spec(2:4, background = "lightblue", color = "black")

```


